【裁判字號】    91,基簡,549
【裁判日期】    921028
【裁判案由】    
【裁判全文】
臺灣基隆地方法院宣示判決筆錄                    九十一年度基簡字第五四九號
    原      告  乙○○
    訴訟代理人  甲○○
    被      告  丙○○
右當事人間九十一年度基簡字第五四九號給付票款等事件於中華民國九十二年十月二
十八日下午四時在本院民事第九法庭公開宣示判決出席職員如左：
                法      官  陳培仁
                法院書記官  林婉瑩
                通      譯  劉春生
朗讀案由兩造均未到
法官朗讀主文宣示判決，並諭知將判決主文、所裁判之訴訟標的及其理由要領，記載
於後：
    主    文
被告應給付原告新台幣壹佰捌拾柒萬元，及自民國九十一年七月十六日起至清償日止
，按週年利率百分之六計算之利息。
訴訟費用由被告負擔。
本判決得假執行。
    理由要領
一、原告起訴主張被告於民國九十一年七月一日簽發發票日為九十一年七月十五日、
    面額新台幣（下同）一百八十七萬元、付款人為台灣土地銀行文山分行、帳號七
    一八－一、支票號碼ＤＨ0000000號之支票（下稱系爭支票）一紙。然屆
    期經原告提示竟遭退票，爰訴請被告給付上開票款及自九十一年七月十六日起至
    清償日止，按週年利率百分之六計算之利息等語。
二、被告則以原告於八十九年間投資一百八十七萬元，以隱名合夥方式入股其經營之
    便利商店，直至九十一年六月間，原告表示其工作地點將被調至桃園縣，無法繼
    續合夥關係，被告為使其安心，乃於九十一年七月一日開立系爭支票交付原告，
    作為將來返還原告合夥出資之擔保等語，資為抗辯。
三、查原告確曾交付一百八十七萬元予被告，系爭支票為被告所簽發，被告另於同日
    簽發同額之本票及保管條各一紙交付原告等情，為被告所不爭執，依被告所不爭
    執之保管條記載「本人（指被告）茲保管乙○○新台幣一百八十七萬元正，訂於
    民國九十一年七月十五日前交還予所有人乙○○，如有遲延給付，願負一切法律
    責任」等語，有保管條、本票等在卷可稽。足證該一百八十七萬元縱係原告為合
    夥而出資，惟按「合夥分配損益之成數，得以合夥契約或其他特約約定，合夥人
    之一人，僅享受利益不負擔損失，．．．在各合夥人間並非無效。合夥人與他合
    夥人間倘有此項約定，該合夥人退夥時，合夥財產縱有虧損，亦非不得請求他合
    夥人返還其出資之全部。如以特約約定返還出資之全部，該約定亦為有效，不受
    民法第六百八十二條之限制。換言之，無須經清算程序，合夥人即得請求他合夥
    人返還出資之全部（參見最高法院九十一年台上字第一三三七號判決）。被告事
    後既已承諾限期全數返還，核其協議內容，並未違反法律強制規定，與公序良俗
    亦無違背，自應承認其效力。
四、按發票人應照支票文義擔保支票之支付；又執票人向票據債務人行使追索權時，
    得請求自為付款提示日起之利息。如無約定利率者，依年利六釐計算，票據法第
    一百二十六條、第一百三十三條分別定有明文。本件被告既係系爭支票之發票人
    ，而原告係於九十一年七月十六日提示而不獲付款，兩造間就系爭支票又無利率
    之約定，從而原告請求被告給付票款一百八十七萬元及自九十一年七月十六日起
    按週年利率百分之六計算之利息，為有理由，應予准許。
五、本判決係命被告給付票款，應依民事訴訟法第三百八十九條第一項第三款由本院
    依職權宣告假執行。
中      華      民      國    九十二    年    十    月      二十八      日
~B臺灣基隆地方法院基隆簡易庭
~B    法院書記官  林  婉  瑩
~B    法      官  陳  培  仁
右正本證明與原本無異。
本筆錄正本之送達，與判決正本之送達，有同一效力。
對於本件判決如有不服，應於收受送達後二十日內向本院提出上訴書狀，上訴於本院
合議庭，並按他造當事人之人數附具繕本。
中      華      民      國    九十二    年   十一   月        五        日
~B    法院書記官  林  婉  瑩


司法院資訊處製作；財團法人民間司法改革基金會備份。
